最高法院刑事判決　　　　　　九十六年度台上字第七五九二號
上　訴　人　甲○○
上列上訴人因違反槍砲彈藥刀械管制條例案件，不服台灣高等法
院高雄分院中華民國九十四年十一月十六日第二審判決（九十四
年度上訴字第一二六三號，起訴案號：台灣高雄地方法院檢察署
九十四年度偵字第七二八０號），提起上訴，本院判決如下：
    主  文
上訴駁回。
    理  由
按刑事訴訟法第三百七十七條規定，上訴於第三審法院，非以判
決違背法令為理由，不得為之。是提起第三審上訴，應以原判決
違背法令為理由，係屬法定要件。如果上訴理由書狀並未依據卷
內訴訟資料，具體指摘原判決不適用何種法則或如何適用不當，
或所指摘原判決違法情事，顯與法律規定得為第三審上訴理由之
違法情形，不相適合時，均應認其上訴為違背法律上之程式，予
以駁回。本件原判決認為上訴人甲○○有其事實欄所載之犯行，
已詳敘其調查、取捨證據之結果及憑以認定犯罪事實之心證理由
，就形式上觀察，原判決要無採證認事違背經驗法則、論理法則
或理由不備等違背法令之情形。上訴人上訴意旨略以：(一)、本件
搜索，未經上訴人同意，並不合法，原判決未依刑事訴訟法第一
百五十八條之四規定，判斷該不合法搜索所扣得之槍彈有無證據
能力，逕採為不利上訴人之依據，自有判決不備理由之違誤。(二)
、原判決未援引刑法第五十九條酌減其刑，亦有違背罪刑相當原
則云云。惟查：(一)、上訴人自警詢迄原審審理均未指稱遭受違法
搜索，於警詢時甚且坦言有同意搜索，並於搜索筆錄內「依刑事
訴訟法第一百三十一條之一經受搜索人同意執行搜索」之受搜索
人簽名處簽名以示同意之旨，第一審行準備程序時，上訴人承認
檢察官起訴書所載之犯罪事實，經第一審判決論處上訴人未經許
可，持有可發射子彈具有殺傷力之改造玩具手槍（累犯）罪刑後
，上訴人不服提起第二審上訴之上訴理由僅略謂：「量刑過重」
，經訊以：「對於扣案證物貝瑞塔制式手槍、制式子彈、彈匣，
各有何意見（逐一提示扣押物照片及清單）？」上訴人及辯護人
均回答：「沒有意見」，再訊以：「尚有證據請求調查？」上訴
人及辯護人均亦答稱：「無」，最後陳述為：「沒有」。原審經
審理結果，認為上訴人未經許可，寄藏可發射子彈具有殺傷力之
改造玩具手槍及子彈犯行明確，因而撤銷第一審之科刑判決，改
判仍依想像競合犯，從一重論處上訴人未經許可，持有可發射子
彈具有殺傷力之改造玩具手槍（累犯）罪刑，俱有各筆錄在案可
稽。足見上訴意旨並非確實依據卷內訴訟資料而為具體指摘，不
能認已具備適法上訴第三審之形式要件。(二)、量刑是否適用刑法
第五十九條酌量減輕其刑，法院必須就行為人之犯罪斟酌是否另
有特殊之原因與環境等因素，在客觀上足以引起一般同情，認量
處法定最低度刑有無猶嫌過重而為決定，原審未依該規定減輕其
刑，自已審酌判斷難認有應酌量減輕其刑之餘地，要無違法可言
。上訴意旨就原審本於職權自由裁量之事項，指為違法，殊非合
法之第三審上訴理由。依上揭說明，本件上訴為違背法律上之程
式，應予駁回。
據上論結，應依刑事訴訟法第三百九十五條前段，判決如主文。
中　　華　　民　　國　九十六　年　 十二　 月　二十七　日
                      最高法院刑事第七庭
                          審判長法官  張　淳　淙
                                法官  劉　介　民
                                法官  張　春　福
                                法官  蔡　彩　貞
                                法官  林　俊　益
      本件正本證明與原本無異
                                      書  記  官
中　　華　　民　　國　九十七　年　 一　　 月　　三　　日
                                                      v
